# 关于股份支付确认的时点

提问人：随 风 8373 时间：2021-01-12 00:20:50
陈版好！A公司在 19 年 12 月做了一次股权激励，董事会、股东会相关会议已开、相关限制性股票授予协议已签，授予日为授予协议签署日，授予协议约定款项在 2 个月内到位、同时工商变更也在 2 月内完成即在 20 年 2 月底前完成。公司实际工商变更完成时间为 20 年 2 月 26 日。根据股份支付准则，授予日在 19 年内，那股份支付在 19 年进行会计处理。但工商变更没有完成，在 19 年进行股份支付的会计处理是否不够谨慎。

回答人：chenyiwei
工商变更只是在激励股份授予过程中的一个环节，会计上还是在授予日计量公允价值，以及在授予日进行会计处理（或者在从授予日开始的等待期内进行会计处理）。这并不矛盾。